臺灣彰化地方法院刑事判決
110年度易字第460號
公  訴  人  臺灣彰化地方檢察署檢察官 
被      告  李文賓



上列被告因毀棄損壞案件，經檢察官提起公訴（109年度偵字第1
1930號），本院判決如下：
    主      文
李文賓無罪。
    理      由
一、公訴意旨略以：被告李文賓與其前女友鄭彩琳不睦，竟於民
    國109年8月9日9時許，基於毀損之犯意，駕駛車牌號碼000-
    0000號自用小客貨車至鄭彩琳之父鄭金龍之址設彰化縣○○鎮
    ○○○街00號之住所，將快乾膠擠入該址大門之鎖頭內，致令
    該址大門門鎖無法使用。因認被告李文賓涉犯刑法第354條
    之毀損罪嫌。
二、按犯罪事實應依證據認定之，無證據不得認定犯罪事實；不
    能證明被告犯罪者，應諭知無罪之判決，刑事訴訟法第154
    條第2項、第301條第1項分別定有明文。次按認定不利於被
    告之事實，須依積極證據，苟積極證據不足為不利於被告事
    實之認定時，即應為有利於被告之認定，更不必有何有利之
    證據（最高法院30年上字第816號判決要旨參照）；認定犯
    罪事實所憑之證據，雖不以直接證據為限，間接證據亦包括
    在內，然而無論直接或間接證據，其為訴訟上之證明，須於
    通常一般之人均不致有所懷疑，而得確信其為真實之程度者
    ，始得據為有罪之認定，倘其證明尚未達到此一程度，而有
    合理之懷疑存在時，仍不能遽為有罪之認定（最高法院76年
    台上字第4986號判決要旨參照）。
三、公訴意旨認被告李文賓涉犯毀損罪嫌，無非係以：告訴人即
    證人鄭金龍於警詢、偵訊之證述、證人鄭彩琳於偵訊之證述
    、彰化縣警察局BHD-2575自用小客貨車車行軌跡紀錄、現場
    監視器畫面擷取、門鎖照片等，為其依據。
四、訊據被告堅詞否認有何毀損犯行，辯稱：其與鄭彩琳分手後
    就沒有再去找鄭彩琳，案發當日其是去埔鹽找朋友，其就沒
    有去，怎麼毀損門鎖，鄭彩琳的前男友也是類似的體格等語
    （見偵卷第93至95頁、本院卷第154頁）。
五、經查：
  ㈠被告為告訴人鄭金龍之女鄭彩琳之前男友，被告所有之車牌
    號碼000-0000號自用小客貨車於案發時地，其車行軌跡在案
    發地點附近等情，為被告所坦認，且與證人鄭金龍、鄭彩琳
    證述相符，並有彰化縣警察局自用小客貨車車行軌跡紀錄、
    車輛詳細資料報表等在卷可佐；又案發地點之大門門鎖，因
    遭人以快乾類膠狀物填塞，無法插入鑰匙開鎖，而已不堪使
    用，亦有門鎖照片、檢察官當庭勘驗筆錄可佐（見偵卷第23
    至29、57頁），上情固堪認定。
　㈡證人鄭金龍於警詢證述：其於案發當日9時許，發現其住處大
    門門鎖遭人用類似三秒膠的東西灌入門鎖內，導致門鎖無法
    開啟，其可提供警方監視器畫面，該名男子是被告，與其女
    鄭彩琳前為男女朋友關係，已經分手後等語。於偵訊時證述
    ：被告與鄭彩琳分手後就去破壞其家的門，還有破壞其車的
    煞車管，被告與鄭彩琳交往1年多，分手後就去弄其家的門
    鎖，鄭彩琳有帶被告回家2、3次，所以其認得被告等語。證
    人鄭彩琳於偵訊時證述：現場監視器畫面擷圖照片上之人為
    被告，從體型跟行為舉止看出來的，被告約175、178公分，
    胖胖的，拿東西慢慢地，感覺很緊張，安全帽是被告之子的
    ，被告分手後不甘心才要破壞門鎖跟其父的車等語（見偵卷
    第17至19、57、129頁）。證人鄭金龍、鄭彩琳雖證述如上
    ，但從渠等之證述內容可知，渠等之所以證稱門鎖是遭被告
    破壞，均係依現場監視器畫面擷圖照片之影像為據。然依現
    場監視器畫面擷圖照片，僅能看出有1名身形類似被告之男
    子，狀似拿東西在弄大門門鎖，然因該名男子頭戴全罩式安
    全帽，完全無法辨識容貌，該安全帽又是一般市面上販售之
    安全帽，並無何特殊之處，而該名男子之穿著、身體外觀、
    舉止又無明顯特徵可供辨識，且卷內亦無證據可認監視器畫
    面中之人穿戴之安全帽、衣褲、鞋子為被告所有或平常所穿
    戴，實無法從監視器畫面擷圖照片確認破壞門鎖之人即為被
    告，亦難認上開之證人證述有據而可採，。　
　㈢被告所有之車牌號碼000-0000號自用小客貨車於案發時，其
    車行軌跡雖行經案發地點附近之彰化縣溪湖鎮二溪路、西環
    路口，且被告就其車輛車行軌跡於案發時出現在案發地點附
    近之原因，先於偵查中辯稱其是去溪湖找朋友等語，後於審
    理時改稱其是開車去埔鹽找顏姓女友，案發前日晚上10時至
    案發當日早上6時均在顏小姐家，沒有再出門，可能是車鑰
    匙放在顏小姐家客廳，顏小姐的哥哥晚上開其車出門，其不
    知道顏小姐的名字也不知道實際地址等語（見偵卷第94頁、
    本院卷第147至149頁），辯詞前後不一且矛盾，且無法提出
    車輛借給他人之證據，而無可採信，然因車行軌跡僅能證明
    被告之車輛有於案發時行經案發地點附近之路口，尚未能證
    明案發時被告確實有駕駛上開車輛至案發地點，且現場監視
    器亦未拍到被告之車輛有停放在案發地點，是亦無從以被告
    上開車輛之車行軌跡曾於案發時間行經案發地點附近路口，
    作為補強證人證述之證據。
　㈣從而，本案用以證明被告有罪之積極證據，雖有現場監視器
    畫面擷圖照片、證人鄭金龍、鄭彩琳之證述及被告車輛車行
    軌跡，然上開證據均未能互相補強，使一般人均不致有所懷
    疑，而得確信該破壞門鎖之男子確為被告之程度，自無以被
    告前後不一之辯詞，作為認定被告據為有罪之依據。
六、綜上，本案卷內所有事證僅能證明被告之車輛有於案發時行
    經案發地點附近，尚不足以證明被告確為監視器畫面擷圖照
    片上破壞門鎖之男子，檢察官無法舉證使本院產生無合理懷
    疑之確信心證，從而，被告是否有公訴意旨所指犯行，容有
    合理之懷疑存在，未使本院達於有罪之確信度，自屬不能證
    明被告犯罪，應為被告無罪之諭知。
據上論斷，應依刑事訴訟法第301條第1項前段，判決如主文。
本案經檢察官何金陞提起公訴，檢察官吳皓偉到庭執行職務。
中　　華　　民　　國　　111 　年　　2 　　月　　23　　日
                  刑事第六庭  法  官  范馨元
以上正本證明與原本無異。
如不服本判決應於收受判決後20日內向本院提出上訴書狀，並應
敘述具體理由。其未敘述上訴理由者，應於上訴期間屆滿後20日
內向本院補提理由書（均須按他造當事人之人數附繕本）「切勿
逕送上級法院」。
告訴人或被害人對於判決如有不服具備理由請求檢察官上訴者，
其上訴期間之計算係以檢察官收受判決正本之日期為準。
中　　華　　民　　國　　111 　年　　2 　　月　　23　　日
                              書記官　許原嘉